臺灣高等法院高雄分院刑事判決　　　　 94年度上訴字第961號
上　訴　人
即　被　告　甲○○
上列上訴人因被告違反毒品危害防制條例案件，不服臺灣高雄地
方法院94年度訴字第1303號中華民國94年5月30日第一審判決（
起訴案號：臺灣高雄地方法院檢察署94年度毒偵字第1680號），
提起上訴，本院判決如下：
    主  文
上訴駁回。
    事實及理由
一、本案經本院審理結果，認第一審判決認事用法及量刑均無不
    當，應予維持。並引用第一審判決書記載之事實、證據及理
    由（如附件）。
二、被告甲○○於原審審理中之自白，核與事實相符，依刑事訴
    訟法第156 條第1 項之規定，自得為證據。
三、原審因依毒品危害防制條例第10條第1 項，刑法第11條、第
    47條之規定，並審酌被告之一切情狀，量處有期徒刑1 年，
    核無不合，量刑亦屬妥適。被告提起上訴，未具理由，空言
    指摘原判決不當，為無理由，應予駁回。
四、被告經合法傳喚，無正當之理由不到庭，爰不待其陳述，逕
    行判決。
據上論結，應依刑事訴訟法第368 條、第371 條、第373 條，判
決如主文。
本案經檢察官張金塗到庭執行職務。
中　　華　　民　　國　　94　　年　　8 　　月　　25　　日
            刑事第九庭  審判長法  官  張明松
                              法  官  郭玫利
                              法  官  任森銓
以上正本證明與原本無異。
如不服本判決應於收受本判決後10日內向本院提出上訴書狀，其
未敘述上訴理由者，並得於提起上訴後10日內向本院補提理由書
狀（均須按他造當事人之人數附繕本）「切勿逕送上級法院」。
中　　華　　民　　國　　94　　年　　8 　　月　　25　　日
                              書記官  蘇恒仁
附錄本件判決論罪科刑法條：
毒品危害防制條例第10條
施用第一級毒品者，處6 月以上5 年以下有期徒刑。
施用第二級毒品者，處 3 年以下有期徒刑。
附件：
臺灣高雄地方法院刑事判決　　　　　　　94年度訴字第1303號
公　訴　人　臺灣高雄地方法院檢察署檢察官
被　　　告　甲○○　男　33歲（民國○○年○月○○日生）
　　　　　　　　　　身分證統一編號：Ｚ000000000號
　　　　　　　　　　住高雄縣鳳山市○○○路66巷4號
上列被告因毒品危害防制條例案件，經檢察官提起公訴（94年度
毒偵字第1680號），被告於準備程序進行中就被訴事實為有罪之
陳述，本院聽取當事人之意見後，裁定改以簡式審判程序審理，
本院判決如下：
    主  文
甲○○施用第一級毒品，累犯，處有期徒刑壹年。
    事  實
一、甲○○前於民國89年間因施用毒品案件，經本院以89年度毒
    聲字第2630號裁定觀察、勒戒後，經評定有繼續施用毒品之
    傾向，再經本院以89年度毒聲字第4699號裁定令入戒治處所
    強制戒治，經戒治期滿，業經臺灣高雄地方法院檢察署檢察
    官於91年7月1日，以91年度戒毒偵字第577號不起訴處分確
    定。復於92年間又因施用毒品案件，經本院以92年度訴字第
    1300號判決有期徒刑10月確定，並於93年11月4日縮刑期滿
    執行完畢。詎甲○○仍不知悔改，明知海洛因業經公告列為
    毒品危害防制條例第2條第2項第1款第一級毒品，不得非法
    持有、施用，竟猶不知戒絕悔改，仍基於施用第一級毒品海
    洛因之犯意，於94年1月11日下午6時45分許回溯26小時內之
    某時（不含警力拘束期間），在高雄縣鳳山市○○○路66巷
    4 號住處，將海洛因摻水以針筒注射人體之方式，施用第一
    級毒品海洛因1次，嗣於94年1月11日下午5時10分許，為警
    在高雄縣鳳山市○○○路6巷4號住處逮捕，經採尿後循線查
    悉上情。
三、案經高雄縣警察局移送臺灣高雄地方法院檢察署檢察官偵查
    起訴。
    理  由
壹、程序部分：
    本件被告甲○○所犯係死刑、無期徒刑、最輕本刑為3年以
    上有期徒刑以外之罪，其於準備程序中就被訴事實為有罪之
    陳述，經法官告知簡式審判程序之旨，並聽取公訴人、被告
    之意見後，本院認為適宜獨任進行簡式審判程序，故本件適
    用簡式審判程序審理，合先敘明。
貳、實體部分：
一、上揭犯罪事實業據被告甲○○於本院審理中坦承不諱，被告
    於94年1月11日下午6時45分許為警所採取之尿液經送檢驗結
    果，呈嗎啡陽性反應（因海洛因施用進入人體後水解還原成
    嗎啡，再循嗎啡之代謝方式排出體外，已據行政院衛生署藥
    物食品檢驗局以（73）藥檢壹字第030221號函說明綦詳），
    此有台灣檢驗科技股份有限公司94年2月16日濫用藥物尿液
    檢驗報告1紙附卷可稽（參見警卷第5頁）。按「海洛因經注
    射入人體後，約80%於24小時內自尿中排出，一般而言，尿
    液中能否驗出嗎啡陽性反應與其投與量、投與途徑、採尿時
    間、個人體質及檢驗方法之靈敏度有關，國外曾有文獻報導
    注射6毫克之海洛因鹽酸鹽，其代謝物嗎啡之平均可檢出時
    限約為26小時」，此有行政院衛生署藥物食品檢驗局（81
    ）藥檢壹字第8114885號函示明確。是依上開說明，佐以被
    告前揭尿液檢驗報告，被告於94年1月11日下午6時45分許回
    溯26小時內之某時（不含警力拘束期間），有施用海洛因之
    犯行，已堪認定（原起訴公訴人之採尿時間及施用毒品者在
    其尿液中可驗出毒品陽性反應之時間與上開函示有違，自應
    更正）。被告上開自白與事實相符，堪信為真實。
二、被告前於89年間因施用毒品案件，經本院以89年度毒聲字第
    2630號裁定觀察、勒戒後，經評定有繼續施用毒品之傾向，
    再經本院以89年度毒聲字第4699號裁定令入戒治處所強制戒
    治，經戒治期滿，業經臺灣高雄地方法院檢察署檢察官於91
    年7月1日，以91年度戒毒偵字第577號不起訴處分確定。復
    於92年間又因施用毒品案件，經本院以92年度訴字第1300
    號判決有期徒刑10月確定等事實，有本院被告院內索引卡紀
    錄表、臺灣高等法院被告全國前案紀錄表、臺灣高雄地方法
    院檢察署刑案資料查註紀錄表各1份在卷可稽，被告於5年內
    3犯本件施用第一級毒品犯行，事證明確，應依法予以論罪
    科刑。
三、核被告所為，係犯毒品危害防制條例第10條第1項施用第一
    級毒品罪。被告持有第一級毒品犯行，本應以持有第一級毒
    品罪論，惟其持有後進而施用，其持有之低度行為應被施用
    之高度行為所吸收，故不另論其持有毒品罪。末查，被告於
    92年間施用毒品案件，經本院以92年度訴字第1300號判決有
    期徒刑10月確定，並於93年11月4日縮刑期滿執行完畢之事
    實，有臺灣高雄地方法院檢察署刑案資料查註紀錄表1份在
    卷可稽，其於刑之執行完畢，5年以內再犯本件有期徒刑以
    上之罪，為累犯，依刑法第47條規定加重其刑。審酌被告於
    毒品危害防制條例施行後復因施用毒品，經勒戒觀察及強制
    戒治後，仍未戒絕毒品，再犯相同之罪，顯見其無戒毒悔改
    之意，有再入監矯治必要，並念其施用毒品乃自戕一己之身
    體健康，犯後坦承犯行，態度尚佳等一切情狀，量處如主文
    所示之刑。
據上論斷，應依刑事訴訟法第273條之1第1項、第299條第1項前
段，毒品危害防制條例第10條第1項，刑法第11條、第47條，判
決如主文。
本案經檢察官李廷輝到庭執行職務。
中      華      民      國    94    年   5  月  30   日
                  鳳山刑事第二庭     法  官  廖建瑜
以上正本證明與原本無異。
如不服本判決，應於收受送達後10日內向本院提出上訴書狀。
　　　　　　　　　　　　　　　　　   書記官  張家榮
中　　華　　民　　國　　94　　年　　5 　　月　　30　　日
毒品危害防制條例第10條
施用第一級毒品者，處 6 月以上 5 年以下有期徒刑。
施用第二級毒品者，處 3 年以下有期徒刑。
